FRANCISCO VALDIVIA CATATA

BACHILLER EN ECONOMÍA

Indicadores estadísticos | Análisis de datos | Políticas públicas | Gestión de información

♀ Jesús María, Lima, Perú

☐ francisco.valdivia.catata@gmail.com

(+51) 934-395-428

in francisco-valdivia-catata

🗘 Francisco Valdivia Catata

Perfil Profesional

Bachiller en Economía, con mención en Economía Pública y tercio superior, por la Universidad Nacional Mayor de San Marcos. Profesional con especialización en Regulación Económica, Políticas de Competencia, Econometría Aplicada y Teoría Económica. Dominio del idioma inglés, manejo de programas estadísticos, elaboración de informes y presentaciones. Sólidos conocimientos en indicadores socioeconómicos, anális y manejo de bases de datos. Profundo interés en políticas públicas, pedagogía, investigación en los campos de la educación, pobreza, desigualdad, mercado laboral, inclusión financiera.

Experiencia Profesional

Profesor universitario asistente

Abr. 2024 - Actualidad

Universidad Nacional Mayor de San Marcos

Actualmente a cargo de diseñar y desarrollar sesiones introductorias en teoría de la regulación económica, regulación en infraestructura de transporte de uso público y regulación en el sector energético.

- Elaboré contenido educativo como soporte para las sesiones.
- Revisé y adapté información bibliográfica relevante para la elaboración del material educativo.
- Impartí clases introductorias sobre teoría de la regulación económica.

Director académico Ago. 2023 - Actualidad

Evidencia: Observatorio de Políticas Públicas para el Desarrollo

Asociación sin fines de lucro dedicada a la investigación socioeconómica del impacto de las políticas públicas en el Perú. Actualmente voluntario a cargo de actividades de planificación, coordinación y desarrollo de informes estadísticos, artículos académicos, productos editoriales y talleres en colaboración con diversos profesionales e investigadores.

- Propuse los actuales estándares de diseño, estructuración y evaluación de artículos académicos.
- Colaboré en la elaboración de las bases y lineamientos de la Revista Editorial.
- Realicé el seguimiento y evaluación de artículos académicos.

Formación Académica

Becario del Programa de Extensión Universitaria 2024 Instituto Nacional de Defensa de la Competencia y de la Protección de la Propiedad Intelectual	Ene. 2024 - Feb. 2024
Becario del Advanced Economics Program 2023 Research Institute in Economics and Finance	Ago. 2023 - Oct. 2023
Becario del Curso de Extensión Universitaria XX Organismo Supervisor de la Inversión en Infraestructura de Transporte de Uso Público	Ene. 2023 - Feb. 2023
Bachiller en Economía con mención en Economía Pública (Tercio superior) Universidad Nacional Mayor de San Marcos	Abr. 2016 - Feb. 2022

Cursos Especializados

Redacción de artículos científicos Universidad Peruana Cayetano Heredia	Ago. 2023 - Oct. 2023
Especialización en econometría usando Stata Valora Consultoría	Abr. 2023 - May. 2023
Análisis de datos y econometría con R y Python Grupo Lambda	Mar. 2023 - Abr. 2023
Redacción científica con LATEX, R y Python Grupo Centec	Mar. 2023 - Abr. 2023
Especialización en inversiones y mercados financieros Grupo Lambda	Ene. 2022 - Jul. 2022
Gestión Pública Edúcate Perú Consultores	Feb. 2021 - Abr. 2021
Elaboración de indicadores socioeconómicos usando Stata Valora Consultoría	Oct. 2020 - Nov. 2020

Conocimientos Técnicos

Idiomas: Inglés (avanzado) - Lectura, escritura y expresión oral

Office: Excel, Word, Power Point, (avanzado) - Elaboración de informes y presentaciones

Programas: Stata, LaTeX, R, Python (intermedio) - Indicadores socioeconómicos, análisis y manejo de datos Plataformas: Zoom, Meet, Teams, Classroom, Github (intermedio) - Tecnologías de información y colaboración

✔ Aptitudes Profesionales

Trabajo en equipo Responsabilidad y puntualidad Motivación para el aprendizaje continuo Habilidades de comunicación e interrelación

Referencias Profesionales

Sandro Alejandro Huamaní Antonio

Mg. en Políticas Públicas - KDI School, Corea del Sur Director de la Dirección de Regulación Tarifaria - SUNASS Contacto: shuamani@sunass.gob.pe